【裁判字號】    97,抗,278
【裁判日期】    970509
【裁判案由】    本票裁定
【裁判全文】
臺灣臺北地方法院民事裁定               97年度抗字第278號
抗  告  人  乙○○
相  對  人  甲○○
上列當事人間聲請本票准許強制執行事件，抗告人對於民國九十
七年二月二十九日本院九十七年度票字第七七０九號民事裁定提
起抗告，本院裁定如下：
    主    文
抗告駁回。
抗告程序費用新臺幣壹仟元由抗告人負擔。
    理    由
一、按票據法第一百二十三條所定執票人就本票聲請法院裁定強
    制執行事件，由票據付款地之法院管轄；本票應記載左列事
    項，由發票人簽名：(五)發票地、(七)付款地；未載發票地者，
    以發票人之營業所、住所或居所所在地為發票地；未載付款
    地者，以發票地為付款地，非訟事件法第一百九十四條第一
    項、票據法第一百二十條定有明文。又本票執票人，依票據
    法第一百二十三條規定，聲請法院裁定許可對發票人之強制
    執行，係屬非訟事件，此項聲請之裁定，及抗告法院之裁定
    ，僅依非訟事件程序，就本票形式上之要件是否具備予以審
    查為已足，並無確定實體上法律關係存否之效力，如發票人
    就票據債務之存否或數額有爭執時，應由發票人提起確認之
    訴，以資解決，最高法院五十七年台抗字第七六號著有判例
    闡釋甚明。
二、本件相對人甲○○於原法院聲請意旨略以：伊執有抗告人所
    簽發、發票日為民國九十五年十二月十九日、到期日分別為
    九十六年八月一日、十月一日、受款人均為甲○○、面額分
    別為新臺幣（下同）五百萬元、票據號碼分別為ＣＨ000
    0000號、0000000號、免除作成拒絕證書之本票
    二紙，詎屆期後經提示均未獲付款，爰依法聲請裁定就本票
    內載金額及均自到期日起至清償日止，按年息百分之六計算
    之利息，許可強制執行，並提出本票二紙為證。原審法院依
    首開規定形式上審查後予以准許，於法尚無不合。
三、抗告意旨略以：相對人並無實際撥款與抗告人，兩造間並無
    資金往來關係，實體尚未明確，相對人逕執本票聲請強制執
    行，罔顧誠信，且本件本票既未載付款地，自生管轄法院是
    否合法爭議等語。
四、經查，抗告人所稱兩造間有無資金往來關係尚未明確部分，
    縱然屬實，亦為實體法上之爭執，揆諸上開說明，應由抗告
    人另行提起訴訟以資解決，尚非本件非訟程序所得加以審究
    ；至所陳管轄法院是否合法部分，本件發票人在票據上出票
    人地址欄位記載「臺北市○○○路○段二三號二樓」，有票
    據影本附卷可稽，票據文義即顯示本件票據發票人住所在該
    址，依首揭法條，自以該址為本件票據之發票地、付款地，
    該址復在本院管轄區域內，則就本件本票聲請法院裁定強制
    執行事件，本院自有管轄權，抗告人執此指摘原裁定不當，
    求予廢棄，均非有據，不應准許，應予駁回。
據上論結，本件抗告為無理由。依非訟事件法第二十一條第二項
、第二十四條第一項、第四十六條，民事訴訟法第四百九十五條
之一第一項、第四百四十九條第一項、第七十八條，裁定如主文
。
中    華    民    國    97    年    5     月    9     日
                  民事第一庭  審判長法  官  李昆曄
                                    法  官  朱漢寶
                                    法  官  洪文慧
以上正本係照原本作成。
如對本裁定抗告須於裁定送達後十日內向本院提出抗告狀，並繳
納抗告費新臺幣一千元。
中    華    民    國    97    年    5     月    9     日
                                    書記官  林芝儀


司法院資訊處製作；財團法人民間司法改革基金會備份。
